【裁判字號】    89,訴,1359
【裁判日期】    900112
【裁判案由】    毒品危害防制條例
【裁判全文】
臺灣臺南地方法院刑事判決                        八十九年度訴字第一三五九號
    公  訴  人  臺灣台南地方法院檢察署檢察官
    被      告  乙○○
    指定辯護人  本院公設辯護人  甲○○
右列被告因毒品危害防制條例案件，經檢察官提起公訴 (八十九年度偵字第一二六０
０號)，本院判決如左：
    主  文
乙○○連續轉讓第二級毒品，累犯，處有期徒刑貳年，扣案之安非他命乙小包（驗餘
淨重０．０二公克）沒收銷毀之；又連續販賣第一級毒品，累犯，處無期徒刑，褫奪
公權終身，扣案之海洛因乙小包（驗餘淨重０．０四公克）沒收銷毀之，販賣毒品所
得新台幣壹萬肆仟元沒收，如全部或一部不能沒收時，以其財產抵償之。應執行無期
徒刑，褫奪公權終身，扣案之海洛因乙小包（驗餘淨重０．０四公克）、安非他命乙
小包（驗餘淨重０．０二公克）均沒收銷毀之，販賣毒品所得新台幣壹萬肆仟元沒收
，如全部或一部不能沒收時，以其財產抵償之。
    事  實
一、乙○○曾因犯竊盜罪，經台灣高雄地方法院判處有期徒刑一年六月，於八十七年
    十一月二十七日執行完畢。竟仍不思悔改，復基於轉讓第二級毒品安非他命之概
    括之犯意，自八十九年八月（起訴書誤為九月）底某日起，至同年十一月一日（
    起訴書誤為二日）止，先後八次在永康市○○街一三六巷二之五號十樓住處，無
    償轉讓安非他命予同住之董雲豪（由檢察官另行偵辦），每次轉讓乙小包。
二、乙○○另與綽號「賢仔」之不詳姓名成年男子，基於共同意圖營利而販賣第一級
    毒品海洛因之概括犯意，首三次先後分別於八十九年月十月上旬間某日、同年月
    中旬間某日、同年月下旬間某日，每次由「賢仔」提供海洛因乙小包，由乙○○
    在永康市○○街一三六巷二之五號十樓住處，售予黃忠勇，每次得款新台幣二千
    元。末乙次於八十九年十一月一日，由「賢仔」開車載乙○○同往台南縣西港鄉
    某家撞球場，亦由「賢仔」提供海洛因乙小包，由乙○○售予黃忠勇，得款八千
    元。乙○○則於每次販賣後，向「賢仔」索取一包安非他命為代價。嗣於同年十
    一月二日十時三十分，黃忠勇為警查獲後，供出上情，經警循線在前開乙○○住
    處查獲乙○○，並扣得其持有之海洛因乙小包（驗餘淨重０‧０四公克）、安非
    他命乙小包（驗餘淨重０．０二公克）。
三、案經台南市警察局第一分局報請台灣台南地方法院檢察署檢察官偵查起訴。
    理  由
一、右揭事實，業據被告乙○○於審理中坦承不諱，核與證人董雲豪、黃忠勇於警訊
    時及偵查忠證述情節均相符，並有安非他命及海洛因各乙小包扣案足資佐證，且
    上開毒品經分送經、內政部警政署刑事警察局、法務部調查局檢驗結果，其成份
    確為安非他命、海洛因，亦有該二局檢驗通知書各乙紙附卷可稽。又被告、綽號
    「賢仔」者與黃忠勇並非親故，恆諸常情，渠二人販賣海洛因予黃忠勇，自不可
    能甘冒遭販賣毒品罪之重刑處罰，而未有從中營利之意圖，其理至明。罪證明確
    ，被告犯行堪以認定。
二、按安非他命係第二級毒品，為毒品危害防制條例第二條第二項第二款所明定，被
    告轉讓之，核其所為，係犯同條例第八條第二項之轉讓第二級毒品罪；又按海洛
    因係第一級毒品，為同條例第二條第二項第一款所明定，被告乙○○販賣之，係
    犯同條例第四條第一項之販賣第一級毒品罪。被告與「賢仔」彼此間，就所犯販
    賣第一級毒品罪部分，有犯意聯絡及行為分擔，係為共同正犯。其先後多次轉讓
    第二級毒品、販賣第一級毒品犯行，均時間緊接，犯罪構成要件相同，顯係各基
    於一個概括犯意反覆為之，應依連續犯之規定論以一罪，其中轉讓第二級毒品罪
    部分，應依法加重其刑，惟所犯販賣第一級毒品罪部分，法定本刑為死刑或無期
    徒刑，依法不得加重。渠持有安非他命、海洛因之低度行為，應分為轉讓、販賣
    之高度行為所吸收，不另論罪。又被告曾因犯竊盜罪，經台灣高雄地方法院判處
    有期徒刑一年六月，於八十七年十一月二十七日執行完畢，有台灣高等法院被告
    全國前案紀錄表一紙附卷可按，其於五年內再犯本件有期徒刑以上之罪，其所犯
    轉讓第二級毒品罪部分，應依法遞加重其刑，然所犯販賣第一級毒品罪部分，法
    定本刑為死刑或無期徒刑，依法不得加重。爰審酌被告迭次販賣、轉讓毒品，嚴
    重殘害他人身心健康，危害社會秩序，並渠素行、犯罪之動機、手段、目的、犯
    罪後態度等一切情狀，分別量處如主文所示之刑，並就販賣罪所處，依法宣告褫
    奪公權終身，且定其應執行刑為無期徒刑，褫奪公權終身，以示懲儆。扣案之海
    洛因乙小包（驗餘淨重０．０四公克）、安非他命乙小包（驗餘淨重０．０二公
    克），係查獲之毒品，均應依法宣告沒收銷毀之，販賣毒品所得新台幣壹萬肆仟
    元，應依法宣告沒收，如全部或一部不能沒收時，以其財產抵償之。
三、據上論斷，應依刑事訴訟法第二百九十九條第一項前段，毒品危害防制條例第四
    條第一項、第八條第二項、第十八條第一項前段、第十九條第一項，刑法第十一
    條前段、第二十八條第五十六條、第四十七條第三十七條第一項，第五十一
    條第四款，判決如主文。
本案經檢察官周文祥到庭執行職務。
中    華    民    國      九十        年      一      月      十二      日
                                  臺灣臺南地方法院刑事第一庭
                                      法  官  柯  顯  卿
右正本證明與原本無異。
如不服本判決，應於判決送達後十日內向本院提出上訴狀( 應附繕本 )。
                                      書記官  盧  立  勇
中    華    民    國      九十        年      一      月      十二      日
附錄本案論罪科刑法條全文：
毒品危害防制條例第四條第一項：
製造、運輸、販賣第一級毒品者，處死刑或無期徒刑；處無期徒刑者，得併科新臺幣
一千萬元以下罰金。
毒品危害防制條例第八條第一項：
轉讓第一級毒品者，處六月以上七年以下有期徒刑，得併科新台幣七十萬元以下罰金
。


司法院資訊處製作；財團法人民間司法改革基金會備份。
